臺灣士林地方法院刑事判決　　　　　　　93年度交訴字第42號
　　公　訴　人　臺灣士林地方法院檢察署檢察官
　　被　　　告　甲○○
右列被告因公共危險等案件，經檢察官聲請以簡易判決處刑（93
年度偵字第4867號），本院士林簡易庭認應適用通常訴訟程序而
移送（93年度士交簡字第1145號），被告於準備程序就肇事逃逸
部分為有罪之陳述，經本院裁定改依簡式審判程序審理，茲判決
如左：
    主  文
甲○○連續駕駛動力交通工具肇事，致人受傷而逃逸，處有期徒
刑壹年，緩刑參年。
    事  實
一、甲○○於民國（下同）93年2 月28日晚上11時5 分許，駕駛
    車號2195--D 號自用小客車，沿台北縣汐止市○○○路由西
    向東方向行駛，途經該市○○○路241 號樟樹國小側門前之
    行人穿越道時，其原應注意汽車行近行人穿越道前，應減速
    慢行，遇有行人穿越時，無論有無交通警察指揮或號誌指示
    ，均應暫停讓行人先行通過，且應注意車前狀況，隨時採取
    必要之安全措施，而依當時之天候為晴天，夜間有照明，且
    路面乾燥、無缺陷、道路無障礙物、路況及視距均良好等情
    況，並無不能注意之情形，乃竟疏未注意減速慢行，仍以時
    速約六十餘公里之速度行駛，並暫停讓當時正在穿越行人穿
    越道之戊○○、己○○二人先行通過，以致其車頭撞及戊○○、己○○，並接連碰撞李尚儒、李湘寶停放於上址路旁之
    車號DG--1560、BK--6682號自用小客車，並因此使戊○○受
    有右脛腓骨開放性骨折、右膝內側半月狀軟骨破裂等傷害，
    己○○則受有上唇撕裂傷（2 公分）、下唇前庭撕裂傷（3
    公分）、頭部外傷合併腦震盪及臉部多處撕裂傷口及嗅神經
    損傷等傷害（過失傷害部分均據告訴人撤回告訴，詳後述）
    。詎甲○○肇事後，明知戊○○、己○○受有上述傷害，竟
    未停車加以救護，反基於肇事逃逸之犯意，逕自駕駛其車輛
    加速逃離肇事現場，惟上情適為在上址附近之丙○○目睹，
    其隨即騎乘車號ATW--868號重型機車尾隨追趕甲○○所駕車
    輛，嗣於同日晚上11時10分許，甲○○駛至同市○○路208
    號前停等紅燈暫停時，丙○○即拍打其車輛左後側車體示意
    其停車，詎甲○○因肇事逃逸心虛慌亂，竟又未注意車前狀
    況及兩車併行之間隔，並隨時採取必要之安全措施，貿然向
    左切出車道，致撞及在其左側正騎乘機車之丙○○，使丙○○人車倒地，因而受有頭部外傷併前額撕裂傷、左手第四掌
    骨骨折、左大腿挫傷併瘀血及兩側前臂挫擦傷等傷害（過失
    傷害部分亦經撤回告訴，詳如後述）。甲○○肇事後，復承
    續前揭之概括犯意，未下車救護丙○○，逕自右轉同市○○
    路往康寧街駛離現場，嗣行至同市○○路108 號前，又不慎
    擦撞在前行駛由楊正忠所駕駛之車號H3--300 號營業小客車
    ，經楊正忠記下車號後報警循線查獲。
二、案經戊○○及其法定代理人丁○○、己○○及其法定代理人
    乙○○、丙○○訴由台北縣政府警察局汐止分局報請臺灣士
    林地方法院檢察署檢察官偵查後聲請以簡易判決處刑。
    理  由
一、右揭連續肇事逃逸之事實，業據被告甲○○於警詢、偵查（
    偵查卷頁九七）及本院審理時均坦承不諱，核與告訴人戊○○、丁○○、己○○、乙○○、丙○○分別於警詢及偵查時
    指訴之情節相符，復經證人李尚儒、李湘寶與楊正忠於警詢
    時證述明確，且有道路交通事故調查報告表、事故現場圖、
    談話紀錄表、交通事故現場照片十八幀、三軍總醫院附設民
    眾診療服務處出具之診斷證明書四紙與台灣省台北縣區車輛
    行車事故鑑定委員會93年6 月28日函附之北鑑字第930528號
    鑑定意見書一件附卷可稽，堪認被告於肇事後，明知告訴人
    戊○○、己○○及丙○○受傷，卻未採取救護措施，逕自駕
    車肇事逃逸，被告自白核與事實相符，本件事證明確，被告
    犯行堪予認定。
二、核被告甲○○所為，係犯刑法第185 條之4 駕駛動力交通工
    具肇事，致人受傷而逃逸罪。被告先後二次肇事逃逸犯行，
    時間緊接，犯罪構成要件相同，顯係基於概括犯意反覆為之
    ，應依刑法連續犯之規定論以一罪，並依法加重其刑。爰審
    酌被告並無前科，素行尚稱良好，其動機、手段、目的、被
    害人所生損害，及其犯後尚知坦承犯行，知所悔悟等一切情
    狀，量處如主文所示之刑。又被告前未曾受有期徒刑以上刑
    之宣告，有臺灣高等法院被告全國前案紀錄表一紙在卷可按
    ，其因一時失慮，致罹刑典，犯後深具悔意，且已與告訴人
    達成和解賠償其損害，告訴人並均表示不再追究，有撤回告
    訴狀三件在本院卷可稽，經此偵審程序，並經科刑判決，應
    已知所警惕，信無再犯之虞，本院因認其所宣告之刑以暫不
    執行為適當，爰併予宣告緩刑三年，用啟自新，並觀後效。
據上論斷，應依刑事訴訟法第273 條之1 第1 項、第299 條第1
項前段，刑法第56條、第185 條之4 、第74條第1 款，判決如主
文。
本案經檢察官王巧玲到庭執行職務。
中　　華　　民　　國　　93　　年　　1 　　月　　7 　　日
                  刑事第六庭法  官  朱光仁
以上正本證明與原本無異。
如不服本判決應於判決送達後10日內向本院提出上訴狀。
                            書記官  劉政惠
中　　華　　民　　國　　94　　年　　1 　　月　　10　　日
附錄本案論罪科刑法條之依據：
刑法第185 條之4
 駕駛動力交通工具肇事，致人死傷而逃逸者，處六月以上五年以
 下有期徒刑。
